【裁判字號】    94,易,35
【裁判日期】    950420
【裁判案由】    賭博
【裁判全文】
臺灣士林地方法院刑事判決                94年度易字第35號
公  訴  人  臺灣士林地方法院檢察署檢察官
被      告  甲○○
            戊○○
                      號2樓
            丙○○
            乙○○
上列被告等因賭博案件，經檢察官聲請以簡易判決處刑（92年度
偵字第11292 號），本院士林簡易庭認不宜逕以簡易判決處刑（
93年度士簡字第1394號），簽移本院刑事庭改依通常程序審理，
被告甲○○、丙○○、乙○○均於本院準備程序期日就被訴事實
為有罪陳述，被告戊○○則於本院95年4 月6 日審理期日就被訴
事實為有罪之陳述，經合議庭當庭裁定改由受命法官獨任逕以簡
式審判程序進行審理，並判決如下：
    主  文
甲○○共同連續意圖營利，聚眾賭博，處有期徒刑陸月，併科罰
金萬元，有期徒刑如易科罰金，罰金如易服勞役，均以佰元
折算壹日。扣案之賭具骰子拾顆、麻將筒子肆拾顆、監視用電
眼肆臺、螢幕壹臺、螢幕分割器壹臺、租賃契約貳份，及抽頭金
新臺幣貳拾伍萬肆仟貳佰元均沒收。
戊○○共同連續意圖營利，聚眾賭博，處有期徒刑陸月，如易科
罰金以佰元折算壹日。扣案之賭具骰子拾顆、麻將筒子肆拾
顆、監視用電眼肆臺、螢幕壹臺、螢幕分割器壹臺、租賃契約貳
份，及抽頭金新臺幣貳拾伍萬肆仟貳佰元均沒收。
丙○○共同連續意圖營利，聚眾賭博，累犯，處有期徒刑肆月，
如易科罰金以佰元折算壹日。扣案之賭具骰子拾顆、麻將筒
子肆拾顆、監視用電眼肆臺、螢幕壹臺、螢幕分割器壹臺、租賃
契約貳份，及抽頭金新臺幣貳拾伍萬肆仟貳佰元均沒收。
乙○○共同連續意圖營利，聚眾賭博，處有期徒刑月，如易科
罰金以佰元折算壹日。扣案之賭具骰子拾顆、麻將筒子肆拾
顆、監視用電眼肆臺、螢幕壹臺、螢幕分割器壹臺、租賃契約貳
份，及抽頭金新臺幣貳拾伍萬肆仟貳佰元均沒收。
    事  實
一、丙○○前於民國90年間，因賭博罪為臺灣臺北地方法院於90
    年8 月14日以90年度簡字第2527號判決判處有期徒刑3 月，
    如易科罰金以300 元折算1 日，嗣於90年9 月10日確定，並
    已於90年10月19日易科罰金執行完畢（構成累犯）。甲○○
    、戊○○共同基於意圖營利，供給賭博場所並聚眾賭博之概
    括犯意聯絡，自92年8 月間起，由戊○○提供其所承租、已
    加裝大門裝設監視器一臺之臺北市○○區○○街25號1 樓房
    屋予甲○○作為聚眾賭博之場所，供不特定人賭博財物；甲○○復再僱用亦具有犯意聯絡之丙○○、乙○○負責收取抽
    頭金及清場等工作，共同以此分工連續聚集不特定多數人以
    麻將筒子為賭具，即以俗稱「推筒子」之方式，由賭客輪流
    作莊，任意下注與莊家比筒仔牌大小決定財物輸贏，並以每
    次輸贏新臺幣（下同）3000元即對贏家抽取100 元之方式牟
    利。迨至民國92年11月18日凌晨2 時許，適有賭客邱振銘、
    張輝明、朱久熙、范森桃、李宜山、張勝雄、陳文彪、林雍
    智、黃永昌、李建福、李騰芳、劉憲昌、陳能乾、莊金玉、
    林素雲、謝玉瑜、林素錦、林佳樺、陳楊秋李、蕭陳秀滿、
    張寶環、廖金鸞、魯寶珠、魏惠淑、楊王素梅、楊黃塗剩、
    簡阿蕊、林素芬、楊寶鳳、謝月香、周阿桑、陳秀好、范秋
    香、趙秋香、黃耀興、方梅珠、黃蕙芬、林玫君、洪秋妹等
    人於上址賭博財物，為警據報持本院92年度聲搜字第866 號
    搜索票至上址執行搜索時當場查獲，並扣得賭具骰子拾顆
    、麻將筒子肆拾顆、監視用電眼肆臺、螢幕壹臺（檢察官聲
    請簡易判決處刑書漏載，應予補充）、螢幕分割器壹臺、租
    賃契約2 份，及抽頭金254, 200元、賭資1,497, 000元（業
    由臺北市政府警察局大同分局以北市警同分刑字第09263458
    600 號處分書逕依社會秩序維護法裁定沒入）等物，始偵悉
    上情。
二、案經臺北市政府警察局大同分局報告臺灣士林地方法院檢察
    署檢察官偵查後，聲請以簡易判決處刑，本院士林簡易庭認
    不宜逕以簡易判決處刑，簽移本院刑事庭改依通常訴訟程序
    審理，被告甲○○、乙○○、丙○○均於本院準備程序期日
    就被訴事實為有罪之陳述，被告戊○○則於本院95年4 月3
    日審理期日就被訴事實自白不諱，經告知被告簡式審判程序
    之旨，並聽取檢察官及被告之意見後，由合議庭當庭裁定改
    由受命法官獨任以簡式審判程序進行審理。
    理  由
一、上揭事實業據被告4人坦承不諱，復有下列證據可資佐證：
  (一)證人洪秋妹於警詢時及偵查中之證述。
  (二)證人邱振銘、張輝明、朱久熙、范森桃、李宜山、張勝雄、
    陳文彪、林雍智、黃永昌、李建福、李騰芳、劉憲昌、陳能
    乾、莊金玉、林素雲、謝玉瑜、林素錦、林佳樺、陳楊秋李
    、蕭陳秀滿、張寶環、廖金鸞、魯寶珠、魏惠淑、楊王素梅
    、楊黃塗盛、簡阿蕊、林素芬、楊寶鳳、謝月香、周阿桑、
    陳秀好、范秋香、趙秋香、黃耀興、方梅珠、黃蕙芬、林玫
    君等人於警詢時之證述。
  (三)證人即查獲員警丁○○於本院審理期日經交互詰問後所為之
    證述（本院95年3 月2 日審判筆錄參照）。
  (四)扣案之賭具骰子拾顆、麻將筒子肆拾顆、監視用電眼肆臺
    、螢幕壹臺、螢幕分割器壹臺、租賃契約2 份，及抽頭金25
    4, 200元、賭資1,497,000 元可資佐證。
  (五)華僑商業銀行95年3 月22日（95）華泰總士林字第9513741
    號函檢附之被告戊○○92、93年間支票存款往來明細資料。
  (六)現場照片12幀（臺灣士林地方法院檢察署92年度偵字第1129
    2 號卷【下稱11292號卷】第49頁至第54 頁參照）。
  (七)再共同被告甲○○以證人身份就其與戊○○租賃臺北市○○
    街25號1樓之情形，關於(1)究係看屋當日簽約或隔日簽約（
    本院95年3 月2 日審判筆錄第12頁、第21頁分別參照）；(2)
    交付鑰匙幾副（本院95年3 月2 日審判筆錄第17頁、第22頁
    分別參照）；(3)簽訂租賃契約當日，究係同時給付一個月租
    金及押租金，或者僅給付租金，嗣後再行給付押金等情，其
    所證與被告戊○○所述並不一致（本院95年3 月2 日審判筆
    錄第13頁、第23頁分別參照），可徵被告戊○○先前所辯純
    係租屋予被告甲○○，就本案並不知情云云，不可採信，是
    有關被告戊○○先前所辯：伊僅係出租人，再將上址房屋轉
    租予甲○○云云，當係事後卸責之詞。
二、綜上，足見被告戊○○嗣後於本院95年4 月6 日審理期日所
    為自白，暨其餘被告3 人之自白與事實相符，可以採信。本
    案事證明確，被告等犯行均洵堪認定，應依法論科。
三、查臺北市○○街25號1 樓雖係住宅，惟既闢供不特定之多數
    人出入賭博，且經警查獲在場之賭客眾多，自屬公眾得出入
    之場所。核被告甲○○、戊○○、丙○○、乙○○意圖營利
    提供場所聚眾賭博，係犯刑法第268 條之供給賭場及聚眾賭
    博罪。彼等間就上開犯行，均有犯意聯絡及行為分擔，均係
    共同正犯。被告4 人前後供給賭場、聚眾賭博之犯行，均係
    反覆實施而犯同一之罪名，顯係各基於一概括犯意而為之，
    均應論以連續犯，分別以一罪論，並加重其刑（司法院【73
    】廳刑一字第186 號函參照）。被告等4 人所犯圖利供給賭
    場、圖利聚眾賭博二罪，係基於一個犯意之決定，達成其同
    一犯罪之各個舉動，應屬法律概念之一行為，其一行為觸犯
    上開二罪名，為想像競合犯，應依刑法第55條前段規定，從
    一重之圖利聚眾賭博罪處斷。再查，被告丙○○前於90年因
    賭博罪經臺灣臺北地方法院於90年8 月14日以90年度簡字第
    2527號判決判處有期徒刑3 月，如易科罰金以300 元折算1
    日，嗣於90年9 月10日確定，並已於90年10月19日易科罰金
    執行完畢，有被告丙○○臺灣高等法院被告前案紀錄表1紙
    附卷可稽，其受有期徒刑執行完畢後5 年內，再犯本件有期
    徒刑以上之罪，構成累犯，應依刑法第47條之規定遞予加重
    其刑。爰審酌被告甲○○、乙○○、丙○○經警初詢時，即
    已坦承犯行；被告戊○○嗣則於本院審理後始自白犯行之犯
    後態度，其等上開犯行對於他人並未直接產生法益之危害，
    然仍助長社會投機歪風，間接亦對社會治安造成危害，且有
    害於善良風俗，復參酌彼等素行狀況、犯罪動機、目的、手
    段、規模、主從關係、因本案犯罪獲利多寡，以及犯罪後隨
    調查之程度先後坦承犯行等一切情狀，分別量處如主文所示
    之刑，並均諭知易科罰金之標準，且另就被告甲○○部分併
    諭知罰金易服勞役之折算標準，以資儆懲。
四、沒收之宣告：扣案之賭具骰子30顆、麻將筒子40顆、監視用
    電眼4 臺、螢幕1 臺、螢幕分割器1 臺、租賃契約2 份均係
    被告甲○○或戊○○所有，供被告等4 人犯罪所用之物，業
    經被告甲○○、戊○○供述在卷，上開物品，應依刑法第38
    條第1 項第2 款、第3 項之規定宣告沒收。至扣案之抽頭金
    254,200 元亦係被告甲○○與其餘被告3 人共同實施犯罪所
    得之物，應依刑法第38條第1 項第3 款、第3 項之規定，宣
    告沒收。另經警扣案之賭資新臺幣1,497,000 元，業由臺北
    市政府警察局大同分局以北市警同分刑字第09263458600 號
    處分書逕依社會秩序維護法裁定沒入（臺北市政府警察局大
    同分局92年11月18日北市警同分刑字第09263462500 號移送
    書、92年11月21日北市警同分刑字第09263507600 號函，參
    見本院92年度聲搜字第866 號卷第16頁至第17頁參照），無
    從在本案併予宣告沒收，附此敘明。
據上論斷，依刑事訴訟法第第452 條、第273 條之1 第1 項、第
299 條第1 項，刑法第28條、第56條、第268 條、第55條、第47
條、第41條第1 項、第42條第2 項、第38條第1 項第2 款、第3
款，罰金罰鍰提高標準條例第1 條前段、第2 條，判決如主文。
本案經檢察官王巧玲到庭執行職務
中    華    民    國    95    年    4     月    20    日
                  刑事第六庭法  官  許辰舟
以上正本證明與原本無異。
如不服本判決，應於判決送達後10日內，向本院提出上訴狀。
                            書記官  洪忠改
中    華    民    國    95    年    4     月    20    日
附錄本案論罪科刑之法條：
中華民國刑法第268 條（圖利供給賭場或聚眾賭博罪）
意圖營利，供給賭博場所或聚眾賭博者，處三年以下有期徒刑，
得併科300 元以下罰金。


司法院資訊處製作；財團法人民間司法改革基金會備份。
